臺灣雲林地方法院民事簡易判決
110年度港簡字第145號
原      告  永豐商業銀行股份有限公司

法定代理人  陳嘉賢  


訴訟代理人  林美芳  
被      告  林梅珍  
訴訟代理人  龔建安  
上列當事人間請求給付簽帳卡消費款事件，本院於民國110年11
月11日言詞辯論終結，判決如下：
    主  文
被告應給付原告新臺幣105,427元，及其中新臺幣96,018元自民
國95年10月4日起至民國104年8月31日止，按週年利率百分之18.
25計算之利息，並自民國104年9月1日起至清償日止，按週年利
率百分之15計算之利息。
訴訟費用新臺幣1,110元由被告負擔。
本判決得假執行。
    事實及理由
一、原告主張：被告前向訴外人華信商業銀行股份有限公司（下
    稱華信商銀）申請信用卡使用，依約得持卡簽帳消費或預借
    現金，詎被告於民國95年7月28日繳付新臺幣（下同）1,619
    元後即未依約繳款，計有未繳付之消費款項9萬6,018元、已
    到期利息7,809元、已到期費用1,600元未為給付，依信用卡
    契約第22條、第23條約定即喪失期限利益，其債務已視為全
    部到期。嗣華信商銀於89年4月移轉信用卡業務予華信安泰
    信用卡股份有限公司（下稱華信安泰信用卡公司），華信安
    泰信用卡公司於92年1月3日更名為安信信用卡股份有限公司
    （下稱安信信用卡公司），安信信用卡公司於95年11月13日
    更名為永豐信用卡股份有限公司（下稱永豐信用卡公司），
    永豐信用卡公司復於98年6月1日與原告公司合併，並以原告
    為存續公司，承受永豐信用卡公司之信用卡業務及對持卡人
    之債權，為此爰依信用卡契約及消費借貸之法律關係，提起
    本件訴訟等語。並聲明：如主文第1項所示。
二、被告訴訟代理人對原告上開主張，當庭為認諾之意思表示。
三、按當事人於言詞辯論時為訴訟標的之認諾者，應本於其認諾
    為該當事人敗訴之判決，民事訴訟法第384條定有明文。被
    告就原告訴之聲明之請求、訴訟標的為認諾，承認原告的請
    求，有言詞辯論筆錄可參（見本院卷第65頁），依上開規定
    應為被告敗訴之判決。從而，原告請求被告給付如主文第1
    項所示之金額及利息，即有理由，應予准許，並依民事訴訟
    法第389條第1項第1款、第3款規定，依職權宣告假執行。
四、本件訴訟費用，確定為第一審裁判費1,110元，依民事訴訟
    法第78條規定，由被告負擔。
中　　華　　民　　國　　110 　年　　11　　月　　25　　日
                      北港簡易庭  法  官  詹皇輝
以上正本證明與原本無異。
如不服本判決，應於送達後20日內，向本院北港簡易庭提出上訴
狀並表明上訴理由，如於本判決宣示後送達前提起上訴者，應於
判決送達後20日內補提上訴理由書（須附繕本）。
中　　華　　民　　國　　110 　年　　11　　月　　25　　日
　　　　　　　　　　　　　　　　　書記官　伍幸怡